【裁判字號】    97,交簡上,14
【裁判日期】    971015
【裁判案由】    公共危險
【裁判全文】
臺灣宜蘭地方法院刑事判決            97年度交簡上字第14號
上  訴  人  甲○
上列上訴人因公共危險案件，不服中華民國九十七年四月三日本
院羅東簡易庭九十七年度羅交簡字第八三號第一審判決（聲請簡
易判決處刑案號：臺灣宜蘭地方法院檢察署九十七年度偵字第四
五三號）提起上訴，本院管轄之第二審合議庭判決如下：
    主  文
上訴駁回。
    事  實
一、甲○前因過失致死案件，經臺灣臺北地方法院判處有期徒刑
    一年六月，再經臺灣高等法院撤銷原判決並判處有期徒刑十
    月，嗣經最高法院駁回上訴確定，民國九十三年六月六日縮
    刑期滿執行完畢。詎其自九十七年一月十九日十時二十五分
    許起至同日十時三十分止之期間內，在宜蘭縣羅東鎮○○路
    、中華路口飲用米酒後，已無安全駕駛動力交通工具之能力
    ，竟仍騎乘車牌號碼ＳＤＮ─一八一號機車返家。嗣於同日
    十時三十五分許，經警在宜蘭縣羅東鎮○○路、公園路口攔
    檢查獲，並測得其呼氣中酒精濃度為每公升零點六毫克。
二、案經宜蘭縣政府警察局羅東分局報告臺灣宜蘭地方法院檢察
    署檢察官偵查後聲請簡易判決處刑。
    理  由
一、訊據被告甲○固於警詢及偵查中，皆坦承其於九十七年一月
    十九日騎乘車牌號碼ＳＤＮ─一八一號機車遭警攔檢後，測
    得呼氣中酒精濃度為每公升零點六毫克等情不諱，惟於上訴
    時改口辯稱：其係於九十七年一月十八日睡前在家喝米酒一
    杯，並非於翌日（即同年月十九日）上午飲酒，且原審判決
    量刑過重等語。然查，前揭事實，業據被告甲○於警詢中供
    陳綦詳，且衡諸一般日常生活之經驗法則與論理法則，苟被
    告係於九十七年一月十八日睡前飲用米酒一杯，迄至隔日十
    時三十五分許，其呼氣中酒精濃度要難高達每公升零點六毫
    克。被告所辯情詞，顯已悖離常情事理而無可採。此外，復
    有酒精濃度測試單、被告手繪同心圓測試紀錄表及警掣舉發
    違反道路交通管理事件通知單在卷可稽，卷附警製刑法第一
    百八十五條之三案件測試觀察紀錄表亦勾選：「駕駛有蛇行
    ，車身搖擺不定，轉彎半徑過大或過小等駕駛操空力欠佳情
    形」、「駕駛過程因酒後駕車原因，顯然無法正常駕駛」等
    情翔實，均徵被告甲○飲酒後，已無安全駕駛動力交通工具
    之能力，猶仍騎乘機車上路，始於返家途中為警攔停查獲之
    各該事證咸臻明甚，犯行洵堪認定，應予依法論科。
二、核被告甲○之所為，係犯刑法第一百八十五條之三之服用酒
    類，不能安全駕駛動力交通工具而駕駛罪。又其前因過失致
    死案件，經法院判處有期徒刑十月確定，九十三年六月六日
    縮刑期滿執行完畢等情，則有臺灣高等法院被告前案紀錄表
    可稽，茲其於徒刑執行完畢後五年內，故意再犯本件有期徒
    刑以上之罪，為累犯，應依刑法第四十七條第一項規定加重
    其刑。原審認被告所犯事證明確並據以論罪，再綜依卷內事
    證、被告呼氣中酒精濃度數值及所造成整體用路人之潛在危
    害程度等一切情狀，於法定刑度內量處被告拘役五十日並諭
    知易科罰金之折算標準，認事用法均無違誤，量刑亦稱妥適
    ，被告空執陳詞提起上訴，為無理由，應予駁回。
據上論斷，應依刑事訴訟法第四百五十五條之一第一項、第三項
、第三百六十八條，判決如主文。
本案經檢察官郭欣怡到庭執行職務
中    華    民    國    97    年    10    月    15    日
                  刑事第四庭法審判長法  官  謝佩玲
                                    法  官  辜漢忠
                                    法  官  陳嘉年
以上正本證明與原本無異。
本件不得上訴。
                                    書記官  葉瑩庭
中    華    民    國    97    年    10    月    15    日
附錄本案論罪科刑法條全文
刑法第一百八十五條之三
服用毒品、麻醉藥品、酒類或其他相類之物，不能安全駕駛動力
交通工具而駕駛者，處一年以下有期徒刑、拘役或科或併科十五
萬元以下罰金。


司法院資訊處製作；財團法人民間司法改革基金會備份。
